最　高　行　政　法　院　裁　定
                                     100年度裁字第1282號
上  訴  人　周樑昌
訴訟代理人　吳榮昌律師
被 上訴 人　財政部臺灣省中區國稅局
代　表　人　鄭義和
上列當事人間綜合所得稅罰鍰事件，上訴人對於中華民國100年
3月3日臺中高等行政法院99年度訴字第425號判決，提起上訴，
本院裁定如下：
　　主  文
上訴駁回。
上訴審訴訟費用由上訴人負擔。
　　理  由
一、按對於高等行政法院判決之上訴，非以其違背法令為理由，
    不得為之，行政訴訟法第242條定有明文。依同法第243條第
    1項規定，判決不適用法規或適用不當者，為違背法令；而
    判決有同條第2項所列各款情形之一者，為當然違背法令。
    是當事人對於高等行政法院判決上訴，如依行政訴訟法第24
    3條第1項規定，以高等行政法院判決有不適用法規或適用不
    當為理由時，其上訴狀或理由書應有具體之指摘，並揭示該
    法規之條項或其內容；若係成文法以外之法則，應揭示該法
    則之旨趣；倘為司法院解釋或本院之判例，則應揭示該判解
    之字號或其內容。如以行政訴訟法第243條第2項所列各款情
    形為理由時，其上訴狀或理由書，應揭示合於該條項各款之
    事實。上訴狀或理由書如未依此項方法表明者，即難認為已
    對高等行政法院判決之違背法令有具體之指摘，其上訴自難
    認為合法。
二、本件上訴人對於臺中高等行政法院99年度訴字第425號判決
    （下稱原判決）提起上訴，雖略以：捐贈屬於贈與行為之一
    ，故捐贈行為理應適用贈與行為之規定，又贈與財產之價值
    計算，遺產及贈與稅法第10條第1項及第3項已明文規定應以
    公告土地現值或評定標準價格為準，足見所得稅法第17條第
    1項第2款第2目第1小目之捐贈列舉扣除額，如為土地時，亦
    應以公告現值為準；另土地稅法第30條之1第1款規定，既已
    明文規定政府受贈土地之移轉現值為公告現值，則上訴人依
    所得稅法第17條第1項第2款第2目第1小目所為之捐贈，其列
    舉扣除額亦應以土地公告現值作為捐贈政府之列舉扣除額，
    始符合行政一體及法律一體適用之原則；上訴人贈與土地予
    澎湖縣望安鄉公所，屬無實際交易價值，而須依遺產及贈與
    稅法第10條規定計算其價值，並非如原判決認定得以客觀之
    交易價值為準，雖以公告現值計算列舉扣除額可能違反實質
    課稅原則或租稅公平原則，惟此乃立法者基於稽徵經濟原則
    裁量之結果，不得捨法律明文不用，以抽象的原理原則代之
    ，如此有侵犯立法權之嫌；況財政部民國（下同）92年6月3
    日台財稅字第0920452464號及95年2月15日台財稅字第09504
    507680號函釋無法律授權，卻限制人民依遺產及贈與稅法第
    10條、土地稅法第30條之1規定得以公告現值100%申報列舉
    扣除額之權利，顯違反法律保留原則，且在法律未修改情況
    下，對不同年度之相同事實為不同對待，亦違反平等原則，
    原判決未適用土地稅法第30條之1第1款、遺產及贈與稅法第
    10條第1項及第3項規定，卻適用上開違法函釋，自有不適用
    法規及適用法規不當之違法；又上訴人93年度因信賴國稅局
    過去之行政行為，乃依公告現值申報捐贈土地扣除額，並無
    故意漏報或短報所得額，且人民對行政機關所發布解釋函令
    亦無知悉義務，縱認上訴人申報有誤，亦不得率課以上訴人
    罰鍰處分，原判決就此未予審究，亦有適用法規不當之違法
    ；再者，原判決認附負擔之緩起訴乃檢察官為緩起訴處分時
    對上訴人所為之指示及課予之負擔，係一種特殊之處理措施
    ，並非刑罰，因行政罰法並未列舉緩起訴之情形，原判決之
    認定顯逾法律解釋與立法之範圍，且原判決未敘明其理由，
    自有適用法律不當及判決不備理由之違誤等語，為其論據。
    惟核上訴狀所載內容，或係重述其在原審業經主張而為原判
    決摒棄不採之陳詞，或係就原審取捨證據、認定事實之職權
    行使事項，指摘其為不當，或係執其歧異見解，就原審所為
    論斷或駁斥其主張之理由，泛言原判決有不備理由、不適用
    法規或適用不當之違法，而未具體表明原判決究竟有如何合
    於不適用法規或適用不當、或有行政訴訟法第243條第2項所
    列各款之情形，尚難認為已對原判決之如何違背法令有具體
    之指摘。依首揭規定及說明，應認其上訴為不合法，應予駁
    回。
三、據上論結，本件上訴為不合法。依行政訴訟法第249條第1項
    前段、第104條、民事訴訟法第95條、第78條，裁定如主文
    。
中　　華　　民　　國　　100　 年　　5　　 月　　19　　日
                    最高行政法院第二庭
                        審判長法官　劉　鑫　楨
                              法官　吳　慧　娟
                              法官　胡　方　新
                              法官　曹　瑞　卿
                              法官　林　金　本

以  上  正  本  證  明  與  原  本  無  異
中　　華　　民　　國　　100　 年　　5　　 月　　20　　日
　　　　　　　　　　　　　　　書記官　吳　玫　瑩